# 请教陈老师，建筑业完工百分比法的营改增会计处理。

提问人：槿思成 时间：2016-11-04 23:24:40
请教陈老师: 企业在营改增之前，按照完工百分比法确认收入，但是尚未满足营业税纳税义务，企业将相关金额计提入账，同时计提了附加税费；营改增后，当触发增值税纳税义务时点，企业开具增值税发票，缴纳增值税。这样原来计提的营业税，和现在实际缴纳的增值税会存在差异，账上应该怎么调整。并且两次会计处理存在跨年现象。还有一个就是对于，原来确认收入为含税收入，现在因为营改增政策影响所致，导致收入应该按照不含税金额来确认，这个如何应该调整呢？
陈老师，您觉得如何处理比较合适，非常感谢！

回答人：chenyiwei
1 、在营改增之前（即 2016 年 4 月 30 日前），仍按当时适用的营业税法规定计提营业税金及附加。 2 、在 2016 年 5 月 1 日，对于按照原营业税法规定尚未到营业税纳税义务发生时间，而按照财税[2016]36号文等相关规定应缴纳增值税的已确认收入，冲回原计提的应交营业税和营业税金及附加（作为当月发生额，不追溯调整），同时按新的增值税法规定确认对应应交增值税，借记销售收入（通过借记销售收入，也将收入从原先的含税口径转换为不含税口径）。

提问人：槿思成 时间：2016-11-05 11:44:22
请教陈老师，如果当月冲回，不追调，营业税金及附加会出现负值，这样列报会很奇怪呢。。。需要披露做出一些解释吗？ 非常感谢

回答人：chenyiwei
应该需要解释原因，但这是完全可以合理解释的，因为这不是前期差错，因此不能追溯重述。

提问人：zhangchunl 时间：2018-03-31 22:42:29
陈版：财会〔 2016 〕 22 号 已经计提营业税且未缴纳的，在达到增值税纳税义务时点时，
应借记“应交税费——应交营业税”、“应交税费——应交城市维护建设税”、“应交税费
——应交教育费附加”等科目，贷记“主营业务收入”科目，并根据调整后的收入计算确定
计入“应交税费——待转销项税额”科目的金额，同时冲减收入。
跨年度也是冲当期“收入”？附加税费也是冲“收入”？同理，计增值税及附加税费，是否也应对应“收入”及“税金及附加”？

回答人：chenyiwei
一般情况下都是原先计入什么科目，现在也是调整什么科目，即同口径调整。财会[2016]22号的这一规定是特殊情况，估计是为了避免在营改增之后出现“税金及附加”的负数发生额所做的一项特殊安排，不能推广运用。